臺灣臺中地方法院民事裁定
111年度亡字第83號
聲  請  人  臺灣臺中地方法院檢察署檢察官



上列聲請人聲請宣告失蹤人死亡事件，本院裁定如下：
    主    文
一、宣告楊德（男、民國00年00月00日生、身分證統一編號：Z0
    00000000號，最後設籍地址：臺中市○區○○街00巷00弄0號）
    於民國一一○年八月一日晚上十二時死亡。
二、程序費用由楊德遺產負擔。
    理    由
一、聲請意旨略以：失蹤人楊德（男、民國00年00月00日生、身
    分證統一編號：Z000000000號，最後設籍地址：臺中市○區○
    ○街00巷00弄0號）於50年10月7日遷入臺中市○區○○街00巷00
    弄0號，其在臺無親屬，為失蹤之單身榮民，該址現為廢墟
    ，經實地查訪該區鄰長江盧罔市，亦表示未曾見過楊德。無
    申請社會福利紀錄，無換發國民身分證紀錄，無殯葬設施使
    用紀錄，無全民健保紀錄，亦無前科。又楊德為18年11月20
    日生至107年8月1日止年滿88歲，同日經警通報為失蹤人後
    ，迄今已逾3年，仍未尋獲，聲請人為檢察機關，前經本院
    准以111年度亡字第1號公示催告，並已公告在案。現申報期
    間屆滿，未據失蹤人陳報其生存，或知失蹤人生死者，陳報
    其所知，爰依法聲請宣告失蹤人死亡等語。
二、按失蹤人失蹤滿7年後，法院得因利害關係人或檢察官之聲
    請，為死亡之宣告。失蹤人為80歲以上者，得於失蹤滿3年
    後，為死亡之宣告。民法第8條第1 、2 項定有明文。
三、經查，聲請人主張之事實，業據其提出臺中○○○○○○○○110年8
    月31日中市東戶字第1100003470號函暨所附失蹤人楊德戶籍
    謄本、領身分證紀錄、內政部移民署110年8月20日函文、入
    出境查詢服務、警政對戶政失蹤人口通報處理、臺中市東區
    區公所函（無社會福利申請紀錄）、臺中市生命禮儀管理處
    函（無符合失蹤人楊德之民眾使用紀錄）、全民健保資料、
    國軍退除役官兵輔導委員會臺中市榮民服務處110 年8月17
    日函暨個人資料列印、臺中○○○○○○○○辦理死亡宣告案件查訪
    記錄表，及全國刑案資料查註表為證。依上開失蹤人口查詢
    資料記載之發生日期為107年8月1日，自應自是日起算。綜
    上事證，自堪信聲請人之主張為真實。
四、本件失蹤人楊德於107年8月1日失蹤迄未尋獲，算至110年8
    月1日屆滿3年，揆諸前揭規定，聲請人聲請對失蹤人為死亡
    之宣告，在經公示催告程序申報期間屆滿，仍未據失蹤人陳
    報生存或知其生死者陳報其所知之情形下，自有理由，應予
    准許。依民法第9條第2項規定，並應以失蹤屆滿3年之日終
    止之時即110年8月1日下午12時，作為確定其死亡之時，爰
    宣告如主文第一項所示。
五、依家事事件法第154 條第3項，裁定如主文。
中    華    民    國  111     年    9     月    12    日
                  家事法庭    法  官  陳佩怡
以上正本係照原本作成。
如對本裁定抗告，須於裁定送達後10日內向本院提出抗告狀（須
附繕本）。
中    華    民    國   111    年    9     月    12    日
                              書記官　林淑慧